【裁判字號】    97,交聲,1519
【裁判日期】    971110
【裁判案由】    違反道路交通管理處罰條例聲明異議
【裁判全文】
臺灣桃園地方法院交通事件裁定        97年度交聲字第1519號
原處分機關    交通部公路總局新竹區監理所桃園監理站
異  議  人
即受處分人    甲○○
上列異議人即受處分人因違反道路交通管理處罰條例案件，對於
交通部公路總局新竹區監理所桃園監理站中華民國97年9 月8 日
所為之處分（原處分案號：桃監裁罰字第裁52－DB0000000 號）
，聲明異議，本院裁定如下：
    主  文
異議駁回。
    理  由
一、按汽車駕駛人，行經有燈光號誌管制之交岔路口闖紅燈者，
    處1,800 元以上5,400 元以下罰鍰，併記違規點數3 點。道
    路交通管理處罰條例第53條第1 項、第63條第1 項第3 款分
    別定有明文。
二、原處分意旨略以：異議人即受處分人甲○○於民國97年7 月
    15 日 下午4 時50分許，駕駛車牌號碼5165－JK號自用小客
    貨車，行經桃園縣大園鄉○○路與國際路口，為桃園縣政府
    警察局大園分局員警舉發「闖紅燈（左轉）」（舉發單號：
    桃警局交字第DB0000000 號），原處分機關遂於97年9 月8
    日，依道路交通管理處罰條例第53條第1 項、第63條等規定
    ，以桃監裁罰字第裁52－DB0000000 號違反道路交通管理事
    件裁決書，裁處異議人罰鍰新臺幣（下同）2,700 元，並記
    違規點數3 點等語。
三、異議意旨略以：伊確有於上開時間，駕駛前開車輛，行經上
    揭路段，經警當場攔停，並告知違規闖越紅燈，然伊當時行
    駛至國際路與中華路口，通過該路口停止線時為綠燈，當時
    伊準備要左轉，但有大車通過，故停下等待，等待當時燈號
    已跳成黃燈，伊等到沒車時快速通過，卻為員警攔下舉發闖
    紅燈，伊係因對面車道有來車，因禮讓來車而致燈號轉變後
    方繼續前行，而行駛至員警站立位置，燈號才轉為紅燈。為
    此，不服原處分，而聲明異議云云。
四、經查：
  (一)異議人甲○○於上開時、地駕駛前揭車輛，行經桃園縣大園
    鄉○○路與國際路口，因左轉中華路，經警於中華路攔停之
    事實，此據異議人於本院調查時供述在案，並經證人即當時
    攔停舉發之員警乙○○於本院調查時結證綦詳，且有桃園縣
    政府警察局舉發違反道路交通管理事件通知單、證人乙○○
    手繪之舉發現場位置圖、現場照片在卷（見本院卷第10頁、
    第28頁、第29頁）可憑，應甚明確，而堪認定。
  (二)又異議人於上開時、地，行經有燈光號誌管制之交岔路口違
    規闖紅燈左轉乙節，亦據證人乙○○於本院調查時結證稱：
    當時伊在中華路與國際路口附近值勤，值勤的地點是在中華
    路上，距離路口紅綠燈約4 、50公尺，當時中華路要往國際
    路的燈號是綠燈，中華路方向的車已經都慢慢往國際路上移
    動，才發現異議人從國際路駕車左轉中華路，伊並沒有看到
    異議人在等停其他車輛通過，該路段常有人違規闖越紅燈，
    所以才會在該處值勤等語，甚為明確，依上開證人所述，並
    參諸證人手繪舉發現場位置圖（參見本院卷第28頁），異議
    人駕駛上開汽車，由國際路違規紅燈左轉至中華路時，既係
    經由證人乙○○面前約40、50公尺之距離駛近，以一般執勤
    員警之專業訓練而言，對於該職務上事項之觀察力自遠較一
    般人更為專注，其誤判之可能性極低，應有可信之處。而員
    警乙○○於執行勤務時，適時發現異議人駕駛上開汽車違規
    闖越紅燈，並對之攔停舉發，其與異議人素不相識，復無怨
    隙，應無故意設詞誣陷受異議人而甘冒偽證罪責之必要，是
    異議人確實有前揭違規行為，至為明確。再者，依桃園縣政
    府97年10月24日府教工字第0970355890號函所示，國際路雙
    向對開綠燈68秒，黃燈5 秒，中華路為紅燈，是若果真如異
    議人所言，伊當時已經經過停止線要左轉，在等停其他車輛
    經過，等待當時燈號已跳成黃燈，伊等到沒車時快速通過，
    則衡以常情，異議人在上揭路口應等停有相當之時間，然依
    卷附之現場照片（見本院卷第29頁）所示，員警乙○○值勤
    當時所站立之位置，與國際路、中華路路口並無任何遮蔽物
    ，若異議人真有等停之情事，員警乙○○當可輕易發覺，然
    其於本院調查時證稱：「我與同事看著中華路與國際路的路
    口，我並沒有看到異議人在天橋下停等其他車輛經過」等語
    ，足見異議人前揭辯解實屬無據，要難採信。況按道路交通
    管理處罰條例科處行政罰事件，依據公法爭議之舉證責任分
    配法則，固應先由行政機關就其業已履踐相關正當法律程序
    ，以及人民應受處罰之客觀違反法令行為，負證明之責，異
    議人就行政機關已為相當證明之前開事項，若主張欠缺主觀
    歸責條件或為其他抗辯，亦須就其所辯提出反證。本件異議
    人僅空泛以前揭情詞置辯，並未提出任何證據足資推翻前開
    舉發認定之事實，實難認員警乙○○有何濫行舉發違規之情
    形。
  (三)綜上所述，異議人上開主張本件違規係員警誤判之聲明異議
    意旨，尚難採信。
五、綜上，異議人甲○○駕駛上開車輛確於上揭時、地，行經設
    有燈光號誌管制之交岔路口有闖紅燈之事實，從而，原處分
    機關依同條例第53條第1 項、第63條第1 項第3 款及違反道
    路交通管理事件統一裁罰基準表規定，裁罰異議人2,700 元
    罰鍰並記違規點數3 點，核無違誤，本件異議人之異議為無
    理由，自應將其異議駁回。
六、據上論斷，應依道路交通管理處罰條例第87條第2項、道路
    交通案件處理辦法第19條，裁定如主文。
中    華    民    國    97    年    11    月    10    日
                  交通法庭  法    官  陳德池
以上正本證明與原本無異。
如不服本裁定，應於裁定送達後5 日內向本院提出抗告狀。
                              書記官  蕭秀蓉
中    華    民    國    97    年    11    月    17    日


司法院資訊處製作；財團法人民間司法改革基金會備份。
